es: Bricolaje > Herramientas > Taladros > Taladros neumáticos: Taladros con empuñadura de pistola; Taladros de ángulo recto
sk-SK: Náradie > Nástroje > Vŕtačky > Pneumatické vŕtačky: Vŕtačky s pištoľovou rukoväťou; Pravouhlé vŕtačky
pl: Sprzęt > Narzędzia > Wiertarki > Wiertarki pneumatyczne: Wiertarki z uchwytem pistoletowym; Wiertarki kątowe
zh-TW: 硬體 > 工具 > 鑽孔機 > 氣動鑽: 手槍型手持電鑽; 直角鑽頭
it: Articoli di ferramenta > Utensili > Trapani > Trapani pneumatici: Punte con impugnatura a pistola; Trapani ad angolo retto
ko: 철물 > 도구 > 드릴 > 압축 공기 드릴: 권총 그립 드릴; 직각 드릴
hr-HR: Željezarija > Alati > Bušilice > Pneumatske bušilice: Bušilice s pištolj drškom; Kutne bušilice
sv: Metallprodukter > Verktyg > Borrmaskiner > Pneumatiska borrmaskiner: Pistolgreppborrar; Rättvinkliga borrar
nb: Maskinvare > Verktøy > Driller > Pneumatiske driller: Driller med pistolgrep; Rettvinklede driller
th: ฮาร์ดแวร์ > เครื่องมือ > เครื่องเจาะ > เครื่องเจาะหินแบบใช้อากาศอัดขับดัน: เครื่องเจาะด้ามปืนพก; เครื่องเจาะมุมขวา
el: Υλικά κατασκευών > Εργαλεία > Τρυπάνια > Πνευματικά τρυπάνια: Τρυπάνια λαβής πιστολιού; Τρυπάνια ορθής γωνίας
vi: Phần cứng > Công cụ > Máy khoan > Máy khoan khí nén: Máy khoan có báng súng; Máy khoan góc phải
pt-BR: Ferragens > Ferramentas > Furadeiras > Furadeiras pneumáticas: Furadeiras com punho de pistola; Furadeiras de ângulo reto
fi: Rakentaminen > Työkalut > Porat > Paineilmaporat: Pistoolikahvaporat; Oikean kulman porat
fr: Quincaillerie > Outils > Perceuses > Perceuses pneumatiques: Perceuses à poignée pistolet; Perceuses à angle droit
bg-BG: Железария > Инструменти > Бормашини > Пневматични бормашини: Бормашини с пистолетна ръкохватка; Бормашини под прав ъгъл
pt-PT: Equipamento > Ferramentas > Berbequins > Berbequins pneumáticos: Berbequins de punho de pistola; Berbequins de ângulo reto
ru: Оборудование и технические изделия > Инструменты > Инструменты для сверления > Пневмодрели: Пистолетные пневмодрели; Угловые пневмодрели
en: Hardware > Tools > Drills > Pneumatic Drills: Pistol Grip Drills; Right Angle Drills
ja: DIY用品 > 工具 > ドリル > エアドリル: ピストルグリップドリル; ライトアングルドリル
sl-SI: Gradbena oprema > Orodja > Vrtalniki > Pnevmatski vrtalniki: Vrtalniki s pištolskim ročajem; Kotni vrtalniki
zh-CN: 五金/硬件 > 工具 > 钻机 > 风钻: 手枪式电钻; 直角钻
hu: Hardver > Szerszámok > Fúrók > Pneumatikus fúrók: Pisztolymarkolat-fúrók; Derékszögű fúrók
da: Isenkram > Redskaber > Bor > Trykluftsbor: Pistolgrebsboremaskiner; Højvinklede boremaskiner
nl: Bouwmaterialen > Gereedschap > Boren > Pneumatische boren: Boren met pistoolgreep; Haakse boren
de: Heimwerkerbedarf > Werkzeuge > Bohrmaschinen > Druckluftbohrer: Handbohrmaschinen; Rechtwinkelbohrmaschine
tr: Hırdavat > Aletler > Matkaplar > Pnömatik Matkaplar: Tabanca Kavrama Matkapları; Dik Açılı Matkaplar
cs: Kutilství a řemeslo > Nářadí a nástroje > Vrtačky > Pneumatické vrtačky: Pistolové vrtačky; Pravoúhlé vrtačky
ro-RO: Feronerie > Unelte > Burghie > Burghie pneumatice: Burghie cu mânere tip pistol; Burghie în unghi drept
lt-LT: Techninė įranga > Įrankiai > Grąžtai > Pneumatiniai gręžtuvai: Gręžtuvai su pistoletinio tipo rankena; Stataus kampo gręžtuvai